【裁判字號】    98,裁,2015
【裁判日期】    980813
【裁判案由】    級俸
【裁判全文】
最  高  行  政  法  院  裁  定
                                      98年度裁字第2015號
上  訴  人  甲○○
被 上訴 人  桃園縣政府
代  表  人  乙○○
上列當事人間級俸事件，上訴人對於中華民國98年4月22日臺北
高等行政法院97年度訴字第2382號判決，提起上訴，本院裁定如
下：
    主  文
上訴駁回。
上訴審訴訟費用由上訴人負擔。
    理  由
一、按對於高等行政法院判決之上訴，非以其違背法令為理由，
    不得為之，行政訴訟法第242條定有明文。依同法第243條第
    1項規定，判決不適用法規或適用不當者，為違背法令；而
    判決有同條第2項所列各款情形之一者，為當然違背法令。
    是當事人對於高等行政法院判決上訴，如依行政訴訟法第24
    3條第1項規定，以高等行政法院判決有不適用法規或適用不
    當為理由時，其上訴狀或理由書應有具體之指摘，並揭示該
    法規之條項或其內容；若係成文法以外之法則，應揭示該法
    則之旨趣，倘為司法院解釋或本院之判例，則應揭示該判解
    之字號或其內容。如以行政訴訟法第243條第2項所列各款情
    形為理由時，其上訴狀或理由書，應揭示合於該條項各款之
    事實。上訴狀或理由書如未依此項方法表明者，即難認為已
    對高等行政法院判決之違背法令有具體之指摘，其上訴自難
    認為合法。
二、本件上訴人對於臺北高等行政法院民國（下同）97年度訴字
    第2382號判決（下稱原判決）上訴，雖略以：原判決對行政
    機關訂定行政措施，採取過於寬鬆之態度，解釋上並不符合
    憲法與法律之要求，縱為額外給付項目，行政機關所訂定之
    發放標準，亦應符合平等原則及比例原則之要求，此參司法
    院釋字第542號及第614號解釋意旨即明；又行政機關所訂定
    之措施原是要獎勵教師進修研究，然其訂定之內容所獎勵者
    乃「教師進修越早畢業越好」，因此，提敘時扣除進修年資
    是否具有必要性，由此已可窺見一二，本件若連同教師利用
    個人時間自費進修之年資皆在提敘時扣除，形成不止較晚提
    敘、且提敘較少，此差異如同起訴狀所述，將反映在往後每
    一年的敘薪上，直至達到本薪650為止，該措施之設計顯已
    不符必要性原則至明，原判決認採行學歷與經歷牴觸者擇一
    採認原則與必要性原則無違，顯不符合經驗及論理法則；且
    原判決將「客觀」與「平等、比例原則」混為一談，顯錯誤
    解釋此爭點，原判決先認為行政機構對於額外給付之行政措
    施可以恣意設定標準，復又以不合常理及平等、必要性原則
    真正內涵之方式矛盾地適用法規，就該行政措施對於行政命
    令牴觸憲法及行政程序法之「平等原則」及「必要性」之推
    論理由矛盾，且不符合憲法及行政程序法中該原則之內涵，
    不僅有法規適用不當，亦有理由自相矛盾之違法等語，為其
    論據。上開上訴意旨雖以原判決違背法令為由提起上訴，惟
    核其上訴狀所載內容，或係重述其在原審業經主張而為原判
    決摒棄不採之陳詞，或係就原審所為論斷或駁斥其主張之理
    由，泛言原判決理由矛盾及判決適用法規不當，而未具體表
    明原判決究竟有如何合於不適用法規或適用不當、或有行政
    訴訟法第243條第2項所列各款之情形，尚難認為已對原判決
    之如何違背法令有具體之指摘。依首揭規定及說明，應認其
    上訴為不合法，應予駁回。
三、據上論結，本件上訴為不合法。依行政訴訟法第249條第1項
    前段、第104條、民事訴訟法第95條、第78條，裁定如主文
    。
中    華    民    國    98    年    8     月    13    日
                    最高行政法院第四庭
                        審判長法官  劉  鑫  楨
                              法官  鄭  忠  仁
                              法官  黃  淑  玲
                              法官  劉  介  中
                              法官  曹  瑞  卿
以  上  正  本  證  明  與  原  本  無  異
中    華    民    國    98    年    8     月    13    日
                              書記官  吳  玫  瑩


司法院資訊處製作；財團法人民間司法改革基金會備份。
